【裁判字號】    98,交聲,301
【裁判日期】    980611
【裁判案由】    聲明異議
【裁判全文】
臺灣臺南地方法院交通事件裁定         98年度交聲字第301號
移送機關    交通部公路總局嘉義區監理所臺南監理站
受處分人    甲○○
                      弄65號.
上列受處分人因違反道路交通管理處罰條例案件，對於交通部公
路總局嘉義區監理所臺南監理站民國98年3月6日所為之裁決處分
（處分案號：嘉監南字第裁74-SK0000000號），聲明異議，本院
裁定如下：
    主  文
異議駁回。
    理  由
一、原處分意旨略以：異議人即受處分人甲○○（下稱異議人）
    於民國97年9月22日8時41分許，駕駛其所有之車號MRX-326
    號重機車，行經臺南市○○路○段與公園北路之設有燈光號
    誌管制之交岔路口闖紅燈，經臺南市警察局第五分局 (下稱
    舉發機關)製單舉發，嗣原處分機關即交通部公路總局嘉義
    區監理所臺南監理站，以異議人違規事實明確，依道路交通
    管理處罰條例（下稱處罰條例）第53條第1項、第63條第1項
    第3款及違反道路交通管理事件統一裁罰基準表 (以下簡稱
    基準表)之規定，裁處異議人罰鍰新臺幣（下同）4500元。
二、異議意旨略以：伊並無闖紅燈，且未收到舉發通知，為此聲
    明異議，請求撤銷原處分云云。
三、按汽車駕駛人，行經有燈光號誌管制之交岔路口闖紅燈者，
    處1800元以上5400元以下罰鍰，並記違規點數3點；處罰條
    例第53條第1項、第63條第1項第3款，分別定有明文。
四、本院審酌：
  (一)異議人駕駛其所有之前揭重型機車，於上述時、地，經舉發
    機關以「闖紅燈」為由當場製單舉發。嗣原處分機關依處罰
    條例第53條第1項並參酌基準表之規定，裁處異議人罰鍰
    4500元之事實，有裁決書、舉發通知單為證，且為異議人所
    不否認，此部份事實當可認定。
  (二)又異議人雖辯稱：當時伊並未闖紅燈云云，惟依系爭路口採
    證照片編號一所示，該交通號誌顯示紅燈時，異議人尚在停
    止線後，惟隨即異議人仍繼續前行穿越路口停止線，此有採
    證照片編號二、三可稽（見本院卷第14-15頁），其違規闖
    越紅燈之事證明確。被告空言否認，不足採信。又本件舉發
    通知單業於97年10月13日由簽收，有送達證書在卷可佐（參
    本院卷第27頁），是異議人辯稱未收到舉發通知單云云，亦
    屬無稽，委無足採。
五、綜上所述，異議人於前述時、地，有闖紅燈之違規事實既可
    認定，原處分機關依處罰條例第53條第1項並參酌基準表之
    規定，裁處異議人罰鍰4500元，經核於法並無違誤，異議人
    異議內容，並無理由，應予駁回。
六、據上論斷，應依道路交通案件處理辦法第19條，裁定如主文
    。
中    華    民    國    98    年    6     月    11    日
                  交通法庭   法  官  廖建彥
以上正本證明與原本無異。
如不服本裁定應於送達後5日內向本院提出抗告狀（應附繕本）
。
                             書記官  吳揆滿
中    華    民    國    98    年    6     月    11     日


司法院資訊處製作；財團法人民間司法改革基金會備份。
